【裁判字號】    97,簡上,105
【裁判日期】    970829
【裁判案由】    傷害
【裁判全文】
臺灣基隆地方法院刑事判決             97年度簡上字第105號
公  訴  人  臺灣基隆地方法院檢察署檢察官
上  訴  人
即  被  告  乙○○
上列上訴人即被告因傷害案件，不服本院97年度基簡字第621 號
，民國97年5月30日第一審簡易判決（聲請簡易判決處刑案號：
臺灣基隆地方法院檢察署96年度偵字第5919號），提起上訴，本
院管轄第二審之合議庭判決如下：
    主  文
上訴駁回。
乙○○緩刑貳年。
    事  實
一、乙○○與甲○○係朋友關係，2人於民國96年10月31日13時
    許，在基隆市○○區○○路168巷2弄16號美芝城早餐店商談
    金錢債務乙事，因一言不合，乙○○竟基於傷害他人身體健
    康之故意，以徒手及持該店椅子毆打甲○○，使甲○○受有
    頭部外傷、臉部挫傷、腦震盪、頸部挫傷及雙手多處挫傷之
    傷害。
二、案經甲○○訴請由基隆市警察局第四分局報告臺灣基隆地方
    法院檢察署檢察官偵查後聲請簡易判決處刑。
    理  由
一、上揭事實，業據上訴人即被告乙○○於本院審理時坦承不諱
    ，核與證人即告訴人甲○○於警詢、偵查中證述之情節大致
    相符，並據目擊證人許庭豪、沈予棠、沈俊志、熊俊傑於偵
    查中結證明確，且有告訴人甲○○之行政院衛生署基隆醫院
    診斷證明書乙紙在卷可稽，被告自白核與事實相符，應可採
    信。本案事證明確，被告傷害犯行洵堪認定，應依法論科。
二、核被告所為，係犯刑法第277 條第1 項之傷害罪。原審審酌
    被告之犯罪動機、行為手段、被害人所受傷勢，暨迄未與被
    害人達成和解，賠償被害人所受損害，及被告犯後態度等一
    切情狀，適用刑法第277條第1項、第41條第1 項前段，刑法
    施行法第1條之1之規定，量處被告有期徒刑3 月，如易科罰
    金，以新臺幣1千元折算1日，其認事用法均無不合，量刑亦
    屬妥適。被告提起本件上訴，認原審判決量刑過重並無理由
    ，應予駁回。
三、末查被告前未曾受有期徒刑以上刑之宣告，有臺灣高等法院
    被告全國前案紀錄表在卷可稽，本院審酌被告係因與告訴人
    口角爭執，一時失慮而傷及告訴人，惟其犯後已坦承犯行，
    並與告訴人達成和解並已賠償告訴人損害（見本院97年8月6
    日準備程序筆錄、撤回告訴聲請狀、本院電話紀錄表），且
    告訴人亦當庭表示撤回傷害告訴等語（見本院97年8月6日準
    備程序筆錄），因認被告經此罪刑宣告，當能知所警惕而無
    再犯之虞，原審對其所宣告之刑以暫不執行為適當，爰併予
    諭知緩刑2年，鼓勵被告自新。
據上論斷，應依刑事訴訟法第455條之1第1項、第3項、第368條
，刑法第74條第1項第1款，判決如主文。
本案經檢察官張長樹到庭執行職務。
中    華    民    國    97    年    8    月    29    日
                  刑事第三庭審判長法    官  鄭景文
                                  法    官  黃永定
                                  法    官  林淑鳳
以上正本證明與原本無異。
本件判決不得上訴。
中    華    民    國    97    年    9     月    1     日
                                  書 記 官  王靜敏


司法院資訊處製作；財團法人民間司法改革基金會備份。
